# 成本法转为权益法合并报表怎么处理

提问人：通山 时间：2017-01-23 23:34:02
请教陈版，对于以前年度通过非同一控制下企业合并形成的子公司本年度处置部分股权不享有控制权不纳入合并范围，当初合并日时形成了一笔负商誉，每年合并按权益法调整确认的那部分损益合并怎么处理

回答人：chenyiwei
负商誉已在原购买日一次性计入营业外收入，在合并报表层面并不体现为一项资产。后续丧失控制权时，无需对其特别考虑及处理。
当然，你如果从抵销分录的角度说，则会有将个别报表层面确认的处置收益转一部分到合并报表层面年初未分配利润的问题，但这也是以前年度的抵销分录延续下来的，且本年度之后就无需再重复该笔抵销分录了。